臺灣臺北地方法院刑事判決
111年度訴字第1053號
公  訴  人  臺灣臺北地方檢察署檢察官
被      告  洪進成



選任辯護人  陳貴德律師
            陳建文律師
上列被告因傷害案件，經檢察官提起公訴（111年度偵字第11323
號），本院判決如下：
    主  文
洪進成犯傷害罪，處拘役肆拾日，如易科罰金，以新臺幣壹仟元
折算壹日。
    事  實
一、洪進成因與楊景翔有債務糾紛，適2人於民國111年3月3日下
    午1時13分許，在臺北市中正區寧波西街與重慶南路2段交岔
    路口碰面時，洪進成先質問楊景翔是否不欲清償積欠款項，
    旋再基於傷害之犯意，徒手毆打楊景翔，致楊景翔受有右肩
    挫傷約5.0x2.5公分之傷害。嗣經楊景翔報警，始悉上情。
二、案經楊景翔訴由臺北市政府警察局中正第二分局報告臺灣臺
    北地方檢察署檢察官偵查起訴。
    理  由
壹、程序部分：
　　按被告以外之人於審判外之陳述，雖不符刑事訴訟法第159
    條之1至第159條之4規定，而經當事人於審判程序同意作為
    證據，法院審酌該言詞陳述或書面陳述作成時之情況，認為
    適當者，亦得為證據。當事人、代理人或辯護人於法院調查
    證據時，知有第159條第1項不得為證據之情形，而未於言詞
    辯論終結前聲明異議者，視為有前項之同意，同法第159條
    之5第1項、第2項有明文規定。查本判決以下所引各項供述
    證據之證據能力，檢察官、被告洪進成及其辯護人均不爭執
    ，且迄於言詞辯論終結前均未聲明異議（審訴字卷第81頁，
    訴字卷第87至90頁），本院審酌前揭供述證據製作時之情況
    ，尚無違法不當及證明力明顯過低之瑕疵，認以之作為證據
    應屬適當。另本判決所援引之非供述證據，檢察官、被告及
    辯護人均不爭執有證據能力（審訴字卷第81頁，訴字卷第87
    至90頁），且無證據證明係公務員違背法定程序所取得，又
    無顯有不可信之情況或不得作為證據之情形，依同法第158
    條之4反面解釋，應認均有證據能力，而得採為判決之基礎
    。
貳、實體部分：
一、認定犯罪事實所憑之證據及理由：
　　訊據被告固坦承曾於上開時、地與告訴人楊景翔發生爭執，
    然矢口否認有何傷害犯行，辯稱：因告訴人欠我錢，我當時
    只有拉著他右臂，沒有打他，是他想打我云云；辯護人則為
    其辯護稱：㈠證人傅欽欽證稱沒有看清楚傷害過程，且於審
    理時證稱被告是揮拳打向告訴人左肩，但告訴人左肩並無傷
    勢，㈡卷附診斷證明書記載告訴人所受右肩5.0x2.5公分之傷
    勢，顯非徒手毆打可致，㈢一般徒手毆打造成之瘀青，約1、
    2天即可復原，但告訴人稱傷口恢復到皮膚原本的顏色需約1
    個多月時間，可見此傷勢並非徒手毆打所造成，告訴人所受
    傷害應是第三者所為，㈣告訴人於警詢中指稱交給被告的建
    國百年三連鈔價值、於偵查中稱105年及106年間遭被告毆打
    、詐欺等情均係刻意捏造、誇大不實，故告訴人本案證述毫
    無憑信性云云。經查：
㈠、被告與告訴人於111年3月3日下午1時13分許，在臺北市中正
    區寧波西街與重慶南路2段交岔路口碰面，隨即因債務糾紛
    質問告訴人是否認為不用歸還積欠款項，並發生爭執乙情，
    業據被告於審理時坦認在卷（訴字卷第91至92頁），核與證
    人即告訴人楊景翔、證人傅欽欽於本院審理時之證述相符（
    訴字卷第70至86頁），並有被告在上述交岔路口追逐告訴人
    之監視器錄影畫面翻拍照片5張可憑（偵字卷第13至15頁）
    ；又告訴人於案發當日下午1時58分許至臺北市立聯合醫院
    驗傷，經檢查受有右肩挫傷約5.0x2.5公分之傷害乙節，有
    該院和平院區111年3月3日診字第HFZ0000000000000號診斷
    證明書1份及傷勢照片11張可稽（偵字卷第27至28、55至65
    頁），以上事實，首堪認定。
㈡、被告基於傷害之犯意，徒手毆打告訴人右肩：
　　證人楊景翔於偵查時證稱：案發當日被告在寧波西街與重慶
    南路2段交岔路口，一看到我就問我是否以為欠錢不用還，
    然後很用力地往我右肩打過來，第一拳是徒手打，第二拳不
    知道拿什麼東西從我右肩滑下去，我很害怕，不知道他有沒
    有槍，所以趕快跑去報警、驗傷等語（偵字卷第96頁），嗣
    於本院審理時證述：111年3月3日下午1時許，我跟傅欽欽到
    郵幣社做銀幣鑑定，案發時我站在上開交岔路口斑馬線的位
    置，面向寧波西街旁的烤鴨店，當下被告直接走過來，劈頭
    就問我「小楊，你以為欠我的錢不用還嗎」，然後用手打我
    右肩一下，我後退一步後，他又打我第二下，兩下都是打在
    右肩上方的位置等語明確（訴字卷第70至77頁），其就本案
    爭執過程及遭被告毆打之方式、部位等細節，前後證述一致
    ，且該等證言係分別於偵查及審理程序中經檢察官、法官告
    知具結義務及偽證罪之處罰，並均依法具結後，陳述其親身
    經歷本案之過程（偵字卷第95、99頁，訴字卷第70、97頁）
    ，要無甘冒偽證罪風險，設詞攀誣以構陷被告之理，應具較
    高之憑信性，應屬實在。復與證人傅欽欽於審理時證述：案
    發時我跟告訴人剛送完要做鑑定的東西，準備要走回重慶南
    路2段與寧波西街交岔路口的停車位，在該交岔路口等紅燈
    時，被告突然出現問告訴人是否欠錢不用還，同時揮拳打了
    告訴人肩膀一下，之後又再打第二下，我不確定是打到告訴
    人左邊還右邊，只知道至少第二下時他們是面對面的，當時
    我嚇呆了，告訴人被打第二下後就跑出去了等語（訴字卷第
    78至86頁）大致相符；且觀以現場監視器錄影畫面翻拍照片
    顯示：案發後告訴人在前開交岔路口遭被告追逐，2人穿越
    路口後沿重慶南路奔跑，直到告訴人在接近重慶南路2段與
    和平西路交岔路口時不顧路上車流而跨越車道，被告方沿重
    慶南路步行離開（偵字卷第13至15頁），則告訴人倘非為躲
    避被告接續之傷害行為，衡情應不會有如此激烈又對自身具
    高度危險性之舉動，足認被告確有於案發時徒手毆打告訴人
    ，致告訴人受有右肩挫傷約5.0x2.5公分之傷害甚明。
㈢、被告及其辯護人雖以前詞置辯，惟查：
　⒈證人傅欽欽於本院審理時證稱：我所證述告訴人遭毆打的位
    置係用相對位置推測，案發過程僅幾秒鐘，當時我受到驚嚇
    呆立在該處，這種事情我第一次碰到等語（訴字卷第82至85
    頁），衡以現場案發過程僅轉瞬之間，證人傅欽欽亦受到驚
    嚇，僅能以相對位置推論告訴人遭毆打之位置，故所為證述
    與告訴人實際傷勢部位略有齟齬，與常理無違；且就告訴人
    遭被告毆打2下之事實，所述與告訴人之證述及前引診斷證
    明書所載傷勢互核大致相符，仍值採信。
　⒉再告訴人於案發後1小時內立即前往醫院驗傷，前引診斷證明
    書為當日開立，與案發時間密接，其上記載之傷勢亦與告訴
    人遭被告毆打之情吻合，堪認告訴人所受傷勢確係被告所為
    ，而非嗣後由告訴人自行造成，其間因果關係明確。辯護人
    雖以告訴人右肩傷口形狀及瘀青復原時間，稱該傷勢與遭徒
    手毆打之結果不符云云；然傷口形態及恢復時間除與遭受攻
    擊方式相關外，亦與攻擊力道、次數、受傷部位、接受治療
    與預後情形等因素均有密切關聯，非謂以某種方式攻擊，傷
    勢及後續預後必定呈現某種情狀，仍要考量本案具體情境綜
    合論斷，是辯護人所陳僅屬無憑據之臆測，礙難憑採。
　⒊另告訴人之證述具有憑信性，且與傅欽欽之證述及現場監視
    器錄影畫面、診斷證明書所載內容等客觀情境均相符乙節，
    業經說明如上，辯護人持與本案案情無關之另案事實指摘告
    訴人本案證述欠缺憑信性云云，亦屬無理。
㈣、綜上，本案事證明確，被告犯行堪以認定，應予依法論科。
二、論罪科刑：
㈠、核被告所為，係犯刑法第277條第1項之傷害罪。
㈡、爰以行為人之責任為基礎，審酌被告因與告訴人有債務糾紛
    ，竟不能克制自身情緒，徒手毆打告訴人，致告訴人受有右
    肩挫傷約5.0x2.5公分之傷害，其行徑顯乏尊重他人身體法
    益之觀念，實有不該；考量被告素行、犯罪動機、目的、手
    段、其於本案迄今未向告訴人和解與道歉以彌補損失之犯後
    態度，及其於本院審理時自陳國小畢業之智識程度，現在從
    事服裝買賣，月收入約新臺幣10幾萬元，經濟狀況小康（訴
    字卷第92頁）；並斟酌告訴人於本院審理時陳稱與被告原本
    是朋友，不希望將彼此恩怨放大，請求從輕量刑（訴字卷第
    86頁）等一切情狀，量處如主文所示之刑，並諭知易科罰金
    之折算標準。
據上論斷，應依刑事訴訟法第299條第1項前段，判決如主文。
本案經檢察官邱耀德提起公訴，檢察官謝奇孟到庭執行職務。
中　　華　　民　　國　　111 　年　　12　　月　　9 　　日
　　　　　　　　　刑事第五庭    審判長法　官  林虹翔
　　　　　　　　　　　　　　　　　　　法　官  張敏玲
　　　　　　　　　　　　　　　　　　　法　官  陳冠中
上正本證明與原本無異。 
如不服本判決應於收受送達後20日內向本院提出上訴書狀，並應
敘述具體理由；其未敘述上訴理由者，應於上訴期間屆滿後20日
內向本院補提理由書（均須按他造當事人之人數附繕本）「切勿
逕送上級法院」。告訴人或被害人如對於本判決不服者，應具備
理由請求檢察官上訴，其上訴期間之計算係以檢察官收受判決正
本之日期為準。 
                                      書記官  涂曉蓉
中　　華　　民　　國　　111 　年　　12　　月　　9 　　日
附錄本案論罪科刑法條：
中華民國刑法第277條
傷害人之身體或健康者，處5年以下有期徒刑、拘役或50萬元以
下罰金。
犯前項之罪，因而致人於死者，處無期徒刑或7年以上有期徒刑
；致重傷者，處3年以上10年以下有期徒刑。